臺灣新竹地方法院刑事判決
                                      109年度訴字第899號
公  訴  人  臺灣新竹地方檢察署檢察官
被      告  范文達


上列被告因偽造文書案件，經檢察官提起公訴（109 年度偵字第
10246 號），本院依簡式審判程序判決如下：
    主  文
范文達犯行使偽造私文書罪，處有期徒刑參月，如易科罰金，以
新臺幣壹仟元折算壹日。偽造之范逢江、范揚倫署押及印文各壹
枚，沒收之。
    事實及理由
一、本件犯罪事實及證據，除犯罪事實欄一、第4至5行應更正「
    …在新竹市新莊街某7-11便利商店內…」、第7行應補充「…而
    行使之，足生損害於范逢江、范揚倫及黃彭玲玉。嗣范文達
    於109年6月3日下午2時許，在職司偵查職務之員警尚不知悉
    其所為上開犯行前，自行前往新竹市警察局第二分局埔頂派
    出所，主動供出其所為此部分犯行並接受裁判。」；證據並
    所犯法條欄應補充「偵查報告1份」外，餘均引用檢察官起
    訴書之記載（如附件）。
二、論罪科刑
（一）核被告所為，係犯刑法第216條、第210條之行使偽造私文
      書罪。又被告偽造署押、盜用印章之行為，為其偽造私文
      書之階段行為，而其偽造私文書之低度行為，亦為行使偽
      造私文書之高度行為所吸收，均不另論罪。
（二）被告在員警尚不知悉其所為上開犯行前，主動向員警坦承
      ，而願意接受裁判等情，業據被告於警詢時供述在卷，並
      有偵查報告1份附卷可憑（見他卷第3頁至第7頁）。是被
      告所為應合於自首規定，爰依刑法第62條前段規定減輕其
      刑。
（三）爰審酌被告僅因向他人借款之用，竟為一己私利，未經同
      意或授權，偽造上揭私文書復加以行使，足生損害於證人
      范逢江、范揚倫、黃彭玲玉，所為實不足取，惟念其犯後
      坦承犯行，態度尚可，兼衡被告有營造之工作經歷，暨其
      犯罪之動機、目的、手段、品行、生活狀況（警詢自陳家
      庭經濟狀況為小康）、智識程度為專科畢業等一切情狀，
      量處如主文所示之刑，並諭知易科罰金之折算標準，以資
      懲儆。
（四）按偽造之印章、印文或署押，不問屬於犯人與否，沒收之
      ，刑法第219條定有明文。查被告在上揭和解書偽造之范
      逢江、范揚倫署押及印文各1枚，不問屬於犯人與否，均
      應依刑法第219條之規定，宣告沒收之。
據上論斷，應依刑事訴訟法第273條之1第1項、第299條第1項前
段、第310條之2、第454條第2項，判決如主文。
本案經檢察官許大偉提起公訴，檢察官陳宏兆到庭執行職務。
中　　華　　民　　國　110 　　年　　1 　　月　 20 　　日
                  刑事第六庭  法　官　王子謙
以上正本證明與原本無異。
如不服本判決應於收受本判決後20日內向本院提出上訴書狀，上
訴書狀應敘述具體理由。上訴書狀未敘述上訴理由者，應於上訴
期間屆滿後20日內補提理由書狀於本院（均須按他造當事人之人
數附繕本）「切勿逕送上級法院」。
中　　華　　民　　國　　110 　年　　1 　　月　　20　　日
                              書記官  廖宜君
附錄本案論罪科刑法條全文：
刑法第210條
偽造、變造私文書，足以生損害於公眾或他人者，處五年以下有
期徒刑。

刑法第216條
行使第二百一十條至第二百一十五條之文書者，依偽造、變造文
書或登載不實事項或使登載不實事項之規定處斷。

（附件）
臺灣新竹地方檢察署檢察官起訴書
                                    109年度偵字第10246號

    被　　　告　范文達　男　65歲（民國00年00月00日生）
                        住○○市○區○○街000號地下1樓
                        國民身分證統一編號：Z000000000號
上列被告因偽造文書案件，已經偵查終結，認應該提起公訴，茲
將犯罪事實及證據並所犯法條分敘如下：
        犯罪事實
一、范文達係范逢江之子，范揚倫係范文達之子。范文達因積欠
    黃彭玲玉債務新臺幣（下同）278 萬元，范文達明知未經范
    逢江、范揚倫同意或授權，基於行使偽造私文書之犯意，於
    民國109 年4 月13日上午10時許，在新竹市新庄街7-11便利
    商店內，於「和解書」之連帶保證人（二）（三）欄位上，
    偽造范逢江及范揚倫之署名，盜蓋范逢江、范揚倫印文2 枚
    ，而偽造上開和解書再交付予黃彭玲玉而行使之。
二、案經新竹市警察局第二分局報告偵辦。
        證據並所犯法條
一、上揭犯罪事實，業據被告范文達坦承不諱，核與證人范逢江
    及范揚倫、證人即范文達之妻劉玉華、證人黃彭玲玉、證人
    即黃彭玲玉之女黃碧淇證述之情節相符，並有和解書影本等
    在卷可稽。本件事證明確，被告犯嫌堪予認定。
二、核被告范文達所為，係犯刑法第 216 條、第 210 條之行使
    偽造私文書罪嫌。其偽造署押、印文乃偽造私文書之部分行
    為，又其偽造私文書之低度行為應為行使之高度行為所吸收
    ，均不另論罪。被告於上開「和解書」之連帶保證人（二）
    （三）欄位上，偽造范逢江及范揚倫之署名，盜蓋范逢江、
    范揚倫印文 2 枚，請依刑法第 219 條之規定，予以宣告沒
    收。
三、依刑事訴訟法第251條第1項提起公訴。
此　致臺灣新竹地方法院
中　　華　　民　　國　 109　　年　　9 　　月　　21　　日
                              檢　察　官　許大偉
本件正本證明與原本無異
中　　華　　民　　國　 109　　年　　11    月　　3　 　日
                              書　記　官  陳昭儒
所犯法條：
中華民國刑法第216條
行使第 210 條至第 215 條之文書者，依偽造、變造文書或登載
不實事項或使登載不實事項之規定處斷。
中華民國刑法第210條
偽造、變造私文書，足以生損害於公眾或他人者，處 5 年以下
有期徒刑。